【裁判字號】    94,訴,1051
【裁判日期】    950425
【裁判案由】    違反槍砲彈藥刀械管制條例
【裁判全文】
臺灣屏東地方法院刑事判決              94年度訴字第1051號
公  訴  人  臺灣屏東地方法院檢察署檢察官
被      告  丙○○  32歲民.
                    現在臺灣屏東監獄竹田分監執行中
上列被告因竊盜案件，經檢察官提起公訴（94年度偵字第3748號
），本院判決如下：
    主  文
丙○○結夥三人以上攜帶兇器竊盜，累犯，處有期徒刑壹年貳月
。扣案之大型鐵剪壹支沒收。
    事  實
一、丙○○前曾於民國90年間因竊盜案件，經本院以90年度易字
    第1126號判決判處有期徒刑9 月，並經臺灣高等法院高雄分
    院以91年度上易字第983 號判決駁回上訴而確定；復於92年
    間因竊盜案件，經本院以92年度簡字第195 號判決判處有期
    徒刑6 月確定，上開2 案經接續執行，甫於93年9 月24日縮
    短刑期執行完畢。詎其猶不知悛悔，竟與乙○○、甲○○（
    均另案判決確定）、戊○○（另案審理中）共同意圖為自己
    不法之所有，並基於結夥三人以上攜帶兇器竊盜之犯意聯絡
    ，於94年7 月28日22時許，共乘車牌號碼WN-7999 號自小客
    車，攜帶戊○○所有客觀上具有危險性，足以危害人之生命
    、身體安全，可供兇器使用之大型鐵剪1 支，至屏東縣瑪家
    鄉北葉村隘寮溪溪底河床，4 人輪流以該鐵剪剪斷臺灣省自
    來水股份有限公司（下稱自來水公司）所有之電纜線1 批（
    重約150 公斤）而竊取之，並於翌日即94年7 月29日凌晨4
    時許，將所竊得之電纜線載運至不知情之蘇順風所看管位於
    屏東縣麟洛鄉○○村○○路埔圳巷242 號豬舍，而在該處以
    美工刀抽取電纜線內之銅線，甲○○因欲就醫於當日凌晨5
    時許先行離去，嗣於同日15時許，經警據報在上址當場查獲
    乙○○，並扣得上開大型鐵剪1 支，始查知上情，而戊○○
    、丙○○則趁隙逃逸。
二、案經屏東縣警察局內埔分局報請臺灣屏東地方法院檢察署檢
    察官偵查起訴。
    理  由
一、關於證據能力之意見：
  (一)證人即共同被告乙○○於94年8 月19日偵查中經具結所為之
    證述（見偵卷第77頁），其未曾提及檢察官在偵查時有不法
    取供之情形，被告丙○○亦未曾釋明上開證述有何顯不可信
    之情況，是其於偵查中之證言依刑事訴訟法第159 條之1 第
    2 項之規定，自得為證據。另共同被告乙○○、甲○○、戊○○、證人謝志明、丁○○於警詢時之陳述及證述，其性質
    雖均屬傳聞證據，且查無符合刑事訴訟法第159 條之1 至之
    4 之情形，惟渠等於警詢時所為之上開陳述及證述，業經於
    本院於審判程序時予以提示並告以要旨，且各經檢察官、被
    告表示意見，當事人已知上述筆錄乃傳聞證據，且均未於言
    詞辯論終結前對該等筆錄內容異議，是渠等於警詢時之陳述
    及證述依刑事訴訟法第159 條之5 之規定，得為證據。
  (二)再證人依法應具結而未具結者，其證言不得作為證據，刑事
    訴訟法第158 條之3 規定甚明，查其立法理由旨在擔保該證
    人之證言，係據實陳述之可信性，故未依法具結者，依證據
    絕對排除法則，當然無證據能力，不得作為論罪之基礎，自
    不得因當事人於審判程序之同意，或未於言詞辯論終結前聲
    明異議而視為同意，即可認該未具結之證言得作為證據，亦
    即縱有同法第159 條之5 第1 、2 項之情形，亦應受同法第
    158 條之3 規定之限制，又共同被告對其他共同被告之案件
    而言，為被告以外之第三人，本質上屬於證人，自有上開規
    定之適用，最高法院著有94年度台上字第4298號判決意旨可
    資參照。查共同被告乙○○於94年7 月30日偵查中陳述時（
    見偵卷第8 頁），及共同被告戊○○於94年10月3 日偵查中
    陳述時（見偵卷第140 頁）均未經具結，且渠等無依法不得
    令具結之情形，揆諸上揭說明，渠等於偵查中之上開陳述，
    不得作為證明被告丙○○犯罪之證據。
二、訊據被告丙○○固坦承於94年7 月29日在屏東縣麟洛鄉○○
    村○○路普圳巷242 號豬舍，以美工刀抽取電纜線內之銅線
    ，及於警方到場查緝時逃逸之事實，惟矢口否認有為竊盜犯
    行，辯稱：伊沒有與乙○○、甲○○、戊○○一起去偷電纜
    線云云。經查，證人即共同被告乙○○於本院審理時結證稱
    ：94年7 月28日22時有去屏東縣瑪家鄉北葉村隘寮溪溪底以
    大型鐵剪偷電纜線，伊與戊○○、「阿昇」、「阿田」一起
    去，「阿昇」就是在場之丙○○，當天是戊○○載渠3 人一
    起去，渠等先於當天晚上10點約在麟洛鄉的一處豬舍即被查
    獲處，再一起去現場剪電纜線，大型鐵剪是戊○○提供的，
    並且指示渠等要剪何處的電纜線，大家再一起把竊得的電纜
    線搬上車，渠等偷到凌晨3 、4 點左右，渠等先以戊○○的
    小客車把電纜線搬到豬舍，戊○○再載伊去偷1 台廂型車回
    到現場載其餘電纜線，阿昇、阿田搭戊○○的車到豬舍，渠
    4 人一起回到豬舍，渠4 人本來一起在豬舍剝電線，警察來
    時，戊○○、阿昇都跑掉，現場只查獲到伊及伊的朋友，在
    警局時有拿照片讓伊指認共犯等語（見本院卷第160 頁）；
    其於偵查中結證稱：丙○○有與渠等一起去偷電纜線等語（
    見偵卷第77頁）；其於警詢時供稱：警方查扣之電纜線1 堆
    是渠等所竊盜來的，其他的工具不曉得是誰的，當時丙○○
    及戊○○爬鐵圍籬逃走，所查扣之電纜線1 堆是伊與戊○○
    、丙○○於94年7 月28日22時在瑪家鄉隘寮溪溪底河床處偷
    竊的，渠3 人是乘坐由戊○○所駕駛的WN-7999 號自小客車
    前往該處，以警方所查扣的大型鐵剪竊割的，是戊○○知道
    地點載渠2 人一起去竊取電纜線，渠等要將該批電纜線削去
    外皮、取出銅線變賣，伊與丙○○是同鄉的友人認識10多年
    了，與丙○○沒有仇恨等語（見警卷第23頁至第26頁），伊
    是94年7 月28日21時許從麟洛鄉○○村○○路埔圳巷242 號
    豬舍處，由戊○○駕駛1 部WN -7999號自小客車載伊還有丙○○、綽號「田仔」男子等4 人出發，攜帶大型破壞剪，去
    瑪家鄉隘寮溪河床偷竊電纜線，渠等到達時約22時許，即動
    手偷剪電纜線，並將電纜線載回豬舍，丙○○均有從頭到尾
    親自參與現場竊割電纜線及加工削電纜線外皮，因被查獲當
    時伊不知道甲○○的名字，所以沒有說出他參與偷剪電纜線
    ，甲○○於早上先離開該豬舍未再回來等語（見偵卷第79頁
    反面至第80頁反面）。證人即共同被告甲○○於本院審理時
    結證稱：94年7 月28日22時有去屏東縣瑪家鄉北葉村隘寮溪
    溪底以大型鐵剪偷電纜線，伊與戊○○、乙○○、丙○○等
    4 人一起去犯本件犯行，伊確定丙○○有去，伊與丙○○沒
    有仇恨，當天是戊○○約的，渠等是半夜去偷，竊得的電纜
    線渠等載去豬舍，由乙○○開1 台貨車載運電纜線去豬舍，
    到豬舍後伊就去基督教醫院就醫，所以當天下午警察查獲時
    ，伊不在場，伊認識丙○○不到1 個月，但是伊認得他的人
    ，也記得他的名字，伊沒有記錯人等語（見本院卷第161 頁
    ）；其於警詢時供稱：伊與戊○○、乙○○、丙○○是朋友
    關係，沒有仇恨，於94年7 月28日21時許，戊○○開1 部WN
    -7999 號自小客車載伊和乙○○、丙○○前往瑪家鄉隘寮溪
    河床偷竊的，到達時約22時，當時渠4 人一起偷電纜線的，
    渠等是用大型的鐵剪來剪電線偷竊的，扣案之鐵剪是戊○○
    所有，得手後渠等載運該批電纜線回麟洛鄉○○村○○路埔
    圳巷242 號豬舍，伊上午先離開豬舍，偷竊電纜線是要加工
    抽取銅線來變賣，戊○○說變賣金錢後大家一起朋分等語（
    見偵卷第104 頁至第106 頁）。共同被告戊○○於警詢時供
    稱：伊與乙○○、丙○○、甲○○等4 人一起去屏東縣瑪家
    鄉隘寮溪溪底河床拿電纜線，開伊的WN-7999 號白色自小客
    車去的，是在94年7 月28日22時許去隘寮溪溪底河床處拿電
    纜線，伊與乙○○、丙○○、甲○○是朋友關係，沒有仇怨
    等語（見偵卷第147 頁至第150 頁）。證人謝志明於警詢時
    證稱：警方查獲之電纜線1 批（約重150 公斤）是戊○○、
    乙○○及丙○○等3 人所竊取（經警方提示口卡片當場指認
    ），伊與戊○○認識約半年之久，另乙○○及丙○○伊從小
    就認識了，伊與渠等是朋友關係，沒有仇恨，是戊○○開WN
    -7999 號自小客車帶乙○○及丙○○去竊盜電纜線，竊盜得
    來之電纜線經加工抽取銅線後要拿去轉售換取金錢等語（見
    警卷第33頁）。證人丁○○即自來水公司管理員於警詢時證
    稱：警方所查獲這1 批電纜線經伊當場指認確定是伊公司所
    失竊之地下電纜線，該批地下電纜線是用於瑪家鄉隘寮溪河
    床給水井的抽水馬達提供電源用之電纜線等語（見警卷第44
    頁）。上開共同被告乙○○、甲○○、戊○○、證人謝志明
    、丁○○等分別於警詢時、偵查中及本院審理時之陳述及證
    述經核均相符，又被告丙○○於警詢時陳稱：伊和戊○○、
    乙○○、甲○○沒有仇恨等語（見偵卷第59頁），是共同被
    告乙○○、甲○○、戊○○之上開陳述及證述應堪採信，顯
    見被告丙○○確與戊○○、乙○○、甲○○共犯本件加重竊
    盜犯行，參以共同被告戊○○於94年10月3 日經檢察官訊問
    時供稱：當天是伊駕駛WN-7999 號車搭載丙○○、乙○○、
    甲○○等人去偷的，渠等攜帶大型的剪刀去偷的，偷完後渠
    等就載去屏東縣麟洛鄉的豬舍等語，而被告丙○○於戊○○
    為上開供述時在場，且其當庭經檢察官訊問時亦陳稱戊○○
    上述實在等語（見偵卷第140 頁、第141 頁），亦足認被告
    丙○○已坦承為本件加重竊盜犯行，此外，並有大型鐵剪1
    支扣案可稽，復有贓物認領保管單1 紙及照片10幀在卷足憑
    ，是被告丙○○所辯顯係事後卸責之詞，不足採信，本件事
    證明確，被告丙○○之犯行洵堪認定。
三、按刑法第321 條第1 項第3 款之攜帶兇器竊盜罪，係以行為
    人攜帶兇器竊盜為其加重條件，所謂兇器，其種類並無限制
    ，凡客觀上足對人之生命、身體構成威脅，具有危險性之兇
    器均屬之，本件被告丙○○與戊○○、乙○○、甲○○行竊
    時所攜帶之大型鐵剪，為金屬製品，質地堅硬、銳利之物，
    足以對人之生命、身體造成威脅，可認定為兇器。是核被告
    丙○○所為，係犯刑法第321 條第3 款、第4 款之結夥3 人
    以上攜帶兇器竊盜罪；又被告丙○○所竊取之電纜線係屬自
    來水公司所有，與公用事業無關，自無電業法第105 條之適
    用，併此敘明。被告丙○○與戊○○、乙○○、甲○○間就
    本件加重竊盜犯行，有犯意聯絡及行為分擔，應論以共同正
    犯。再被告丙○○曾於90年間因竊盜案件，經本院以90年度
    易字第1126號判決判處有期徒刑9 月，並經臺灣高等法院高
    雄分院以91年度上易字第983 號判決駁回上訴而確定；復於
    92年間因竊盜案件，經本院以92年度簡字第195 號判決判處
    有期徒刑6 月確定，上開2 案經接續執行，甫於93年9 月24
    日縮短刑期執行完畢等情，有臺灣高等法院被告前案紀錄表
    1 份在卷可稽，其於受有期徒刑之執行完畢，5 年以內再犯
    本件有期徒刑以上之罪，為累犯，應依刑法第47條之規定加
    重其刑。爰審酌被告正值壯年，不思正途營生，竟貪圖小利
    而為本件連續竊盜犯行，且其素行不佳，有臺灣高等法院被
    告前案紀錄表在卷可稽，顯亟待矯治，犯罪後復不坦承犯行
    態度惡劣，及其犯罪之目的、手段等一切情狀，量處如主文
    所示之刑，以資懲儆。扣案之大型鐵剪1 支為共犯戊○○所
    有，供渠等犯罪所用之物，業據渠等陳明在卷，應依刑法第
    38條第1 項第2 款宣告沒收，至扣案之美工刀2 支、刀片1
    盒及布手套1 雙，非屬違禁物，且渠等係持之剝取所竊得之
    電纜線外皮，亦據渠等陳明在卷，故上開美工刀2 支、刀片
    1 盒及布手套1 雙，自非供被告丙○○與戊○○、乙○○、
    甲○○為本件犯罪所用之物，爰不予宣告沒收，併此敘明。
據上論斷，應依刑事訴訟法第299 條第1 項前段，刑法第28條、
第321 條第1 項第3 款、第4 款、第47條、第38條第1 項第2 款
，判決如主文。
本案經檢察官葉容芳到庭執行職務。
中    華    民    國    95    年    4     月    25    日
                  刑事第五庭    審判長法  官    石家禎
                                      法  官    李宜娟
                                      法  官    林家聖
以上正本證明與原本無異。
如不服本判決應於收受本判決送達後10日內向本院提出上訴書狀
，其未敘述上訴理由者，並得於提起上訴後10日內向本院補提理
由書狀（均須按他造當事人之人數附繕本）「切勿逕送上級法院
」
中    華    民    國    95    年    4     月    25    日
                                書記官  莊正彬
附錄本判決論罪科刑法條全文：
刑法第321條第1項
犯竊盜罪而有左列情形之一者，處 6 月以上、 5 年以下有期徒
刑：
一  於夜間侵入住宅或有人居住之建築物、船艦或隱匿其內而犯
    之者。
二  毀越門扇、牆垣或其他安全設備而犯之者。
三  攜帶兇器而犯之者。
四  結夥三人以上而犯之者。
五  乘火災、水災或其他災害之際而犯之者。
六  在車站或埠頭而犯之者。


司法院資訊處製作；財團法人民間司法改革基金會備份。
